臺灣臺北地方法院民事裁定
111年度聲字第626號
聲  請  人  吳思遠  



相  對  人  吳立理  
上列當事人間聲請停止停止執行事件，本院裁定如下：
    主  文
聲請人供擔保新臺幣壹拾壹萬元後，本院一一○年度司執字第一○
五二六七號、臺灣臺中地方法院一一○年度司執助字第四一○九號
、臺灣宜蘭地方法院一一○年度司執助字第五三九號給付扶養費
強制執行事件之強制執行程序，關於相對人對聲請人如附表所示
債權之執行程序，於本院一一一年度訴字第五五三七號債務人異
議之訴等事件訴訟程序終結前，應予停止。
聲請人其餘之聲請駁回。
    理  由
一、按有回復原狀之聲請，或提起再審或異議之訴，或對於和解
    為繼續審判之請求，或提起宣告調解無效之訴，撤銷調解之
    訴，或對於許可強制執行之裁定提起抗告時，法院因必要情
    形或依聲請定相當並確實之擔保，得為停止強制執行之裁定
    ，強制執行法第18條第2項定有明文。又法院定擔保金額而
    准許停止強制執行之裁定者，該項擔保係備供債權人因停止
    執行所受損害之賠償，其數額應依標的物停止執行後，債權
    人未能即時受償或利用該標的物所受之損害額，或其因另供
    擔保強制執行所受之損害額定之，非以標的物之價值或其債
    權額為依據（最高法院91年度台抗字第429號裁判意旨參照
    ）。
二、本件聲請意旨略以：就本院110年度司執字第105267號、臺
    灣臺中地方法院110年度司執助字第4109號、臺灣宜蘭地方
    法院110年度司執助字第539號強制執行事件（下合稱為系爭
    執行事件），聲請人業已另行提起債務人異議之訴。爰依強
    制執行法第18條第2項規定，請求依職權不命聲請人供擔保
    ，裁定系爭執行事件於債務人異議之訴判決確定前，停止執
    行。
三、經查：
　㈠本件聲請人前向本院提起債務人異議之訴，聲明請求系爭執
    行事件於相對人對聲請人如附表所示債權之執行程序應予撤
    銷，經本院以111年度訴字第5537號事件受理。聲請人並以
    其業已向本院提起債務人異議之訴為由，聲請裁定停止系爭
    執行事件之強制執行程序，經本院調閱系爭執行事件及111
    年度訴字第3198號事件卷宗核閱無誤，是聲請人聲請停止執
    行，就上開已起訴部分，核與強制執行法第18條第2項規定
    相符，聲請人之聲請為有理由，應予准許。至系爭執行事件
    執行程序除附表所示債權以外之部分，即無停止執行之必要
    ，聲請人就此部分一併聲請停止執行，則無理由，應予駁回
    。
　㈡相對人因停止系爭執行事件之執行，所受之損害應為債務人
    異議之訴未確定而停止執行期間，其本得利用之金額即聲請
    強制執行之債權金額。查附表所示債權總金額為63萬元，是
    相對人應受有聲請人聲請停止執行程序部分之債權金額即63
    萬元未經利用之利息損失。本院審酌聲請人所提債務人異議
    之訴之訴訟標的價額為63萬元，係不得上訴第三審之案件，
    參考各級法院辦案期限實施要點規定，第一、二審通常程序
    審判案件之辦案期限分別為1年4個月、2年，共計3年4個月
    ，以此推定相對人因停止執行而未能按時受償之期間，並依
    法定遲延利息年息5％計算相對人未能按時受償所受之損害，
    則相對人因停止執行而可能受有之利息損失約為10萬5000元
    （計算式：63萬元×5％×〈3+4/12〉＝10萬5000元），是本院認
    聲請人供擔保金額應以其概數量11萬元為適當，聲請人為相
    對人提供前開擔保金額後，方得停止執行。
四、爰裁定如主文。　
中　　華　　民　　國　　111 　年　　12　　月　　1 　　日
                  民事第二庭    法　官　李子寧
以上正本係照原本作成。
如不服本裁定應於送達後10日內向本院提出抗告狀，並繳納抗告
費新臺幣1,000元。　　　　　　　　　
中　　華　　民　　國　　111 　年　　12　　月　　1 　　日
　　　　　　　　　              書記官  黃幸雪
附表：（金額幣別均為新臺幣，日期紀元均為民國）
債權人 強制執行之標的 債權金額總計 甲○○ 聲請人自111年11月份起至112年5月止，按月給付有關未成年子女吳沁昱、吳沁恩、吳沁祐扶養費各3萬元。 63萬元